# 请教陈老师及各位老师：关于网站开发如何确认资产

提问人：andry-c 时间：2014-05-23 11:11:29
请教陈老师及各位老师：A公司主业为金融控股企业，为打造旗下金融公司交叉销售平台，A公司主导开发一个网站，此网站分阶段开发。第一阶段已经开发完成，并向开发公司支付了相关费用，后续根据需要还会有第二、第三、第四阶段的开发，而且中途还会对这个网站不断进行升级。对于这种情况，如何确定此网站的开发成本计入资产呢？第一阶段网站已经能够使用，后续的不同阶段只不过是增加更过的功能。如果将此网站确认为A公司的资产，其入账价值如何确定呢？资产是以达到预定使用状态前发生的合理支出作为其入账成本，这个网站如何入账呢？以第一阶段的开发成本做为资产的入账价值，后续阶段开发参照固定资产的改扩建处理？

回答人：chenyiwei
基本赞同楼上的处理意见。 1 、对网站开发成本的总体核算原则，可参考SIC 32《无形资产：网站成本》。 2 、对于外购无形资产还是研发活动外包的判断，可参考《计学撮要 2011 》P203~206“外包的开发活动的相关支出的资本化问题”。